【裁判字號】    92,交簡上,5
【裁判日期】    920306
【裁判案由】    過失傷害
【裁判全文】
臺灣花蓮地方法院刑事判決                          九十二年度交簡上字第五號
    上  訴  人  臺灣花蓮地方法院檢察署檢察官
    被      告  甲○○  男  三.
右列上訴人因過失傷害案件，不服本院花蓮簡易庭九十一年度花交簡字第六十號，中
華民國九十一年十二月三日第一審判決（聲請簡易判決處刑案號：台灣花蓮地方法院
檢察署九十一年度偵緝字第十號），提起上訴，本院管轄之第二審合議庭判決如左：
    主  文
上訴駁回。
    事實及理由
一、本案經本院審理結果，認第一審簡易判決依過失傷害罪，判處被告甲○○有期徒
    刑二月，如易科罰金，以三百元折算一日，認事用法及量刑均無不當，應予維持
    ，爰引用第一審簡易判決書記載之事實、證據及理由。
二、訊據被告甲○○固不否認於起訴書所載之時間、地點，駕駛車號ＩＹ－九一四六
    號自用小客車左轉彎時，與對向騎乘車號ＰＱＯ－七四二號重型機車直行之告訴
    人乙○○發生側撞，致告訴人乙○○受有左側股骨骨折傷害之事實，惟仍矢口否
    認有何過失傷害他人之犯行，辯稱：當時伊要左轉時，沒有看到被害人，且伊的
    車子已經進入巷口云云。惟查：據告訴人乙○○指稱：伊當時直行中央路南下，
    因不及閃避對向左轉而來之被告，故直接撞擊被告所駕車輛之右前輪等語（見警
    卷第三頁），核與道路交通事故調查報告表，及案發當時現場照片六幀（警卷第
    十二頁至第十四頁）所示被告駕駛之車號ＩＹ－九一四六號自用小客車右前輪處
    有凹陷痕等跡證均相符合，足見被告於案發當天左轉至肇事地點時，告訴人乙○
    ○亦已甚靠近該處，方會撞至被告所駕車子的前側而非後側，被告當時既與告訴
    人距離甚近，猶於左轉乃至行進至巷口時猶未看見告訴人乙○○，而發生上開車
    禍，顯見其當時並未注意車前狀況，故未能隨時採取必要之安全措施。
三、上訴意旨以被告甲○○有過失傷害罪責，然被告自案發日迄今已有一年餘，均未
    與告訴人協商和解，原審僅量處被告有期徒刑二月，並諭知易科罰金，量刑顯屬
    過輕為由，據以提起上訴。惟查：本件車禍事故主要係肇因於被告未注意車前狀
    況即貿然左轉，且未讓對向之直行車先行始發生，惟告訴人乙○○於對向直行時
    ，同有未注意車前狀況、隨時採取必要安全措施之過失，方會與被告所駕駛、左
    轉過來之前開自小客車發生側撞，台灣省花東區車輛行車事故鑑定委員會亦同為
    被告之前開過失為肇事主因，告訴人乙○○之前揭過失為肇事次因之相同認定，
    此有該委員會九十一年七月十五日、花鑑字第九一０三二六號函文暨鑑定報告書
    乙份在卷可稽（見九十一年度偵緝字第十號卷第四十六頁至第四十八頁）；且告
    訴人乙○○亦於本院陳稱：已向法院就本件事故聲請金額為新臺幣九十萬元之支
    付命令，該支付命令業已確定等語（見本院九十二年二月二十日審理筆錄第三頁
    ），則告訴人自可持該支付命令行使民事上賦予之權利，以填補其因該事故所受
    之損害，故審酌被告素行非惡，其因前開過失致告訴人乙○○受有上揭傷害，然
    告訴人乙○○亦與有過失，而告訴人乙○○就本件事故所受損害業已向法院聲請
    支付命令，且已確定在案，及被告目前已結婚，育有二歲及三歲之小孩各乙名，
    其職業為修車師傅，收入不多，家庭負擔沈重，再被告於審理中拙於言詞，不善
    辯解等一切情狀，認原審判處被告有期徒刑二月，並諭知易科罰金之折算標準，
    量刑尚稱適當，上訴人之上訴並無理由，應予駁回。
據上論斷，應依刑事訴訟法第四百五十五條之一第三項、第三百六十八條、第三百七
十三條，判決如主文。
本案經檢察官李子春到庭執行職務
中      華      民      國    九十二    年      三      月      六      日
                              臺灣花蓮地方法院刑事庭
                                  審判長法官  賴淳良
                                        法官  鄭培麗
                                        法官  鄭光婷
右正本證明與原本無異。
如對本判決不服，應於送達後十日內，向本院提出上訴狀。（應抄附繕本）告訴人或
被害人如對於本判決不服者，應具備理由請求檢察官上訴，其上訴期間之計算係以檢
察官收受判決正本之日期為準。
                                  法院書記官
中      華      民      國    九十二    年      三      月      七      日


司法院資訊處製作；財團法人民間司法改革基金會備份。
